臺灣高等法院高雄分院刑事裁定
111年度毒抗字第280號
抗  告  人  
即  被  告  蔡名揚



上列抗告人因聲請強制戒治案件，不服臺灣高雄地方法院中華民
國111年8月4日裁定(111年度毒聲字第467號)，提起抗告，本院
裁定如下：
    主  文
抗告駁回。
    理  由
一、本件抗告意旨略以：抗告人即被告蔡名揚(下稱抗告人)係先
    收到臺灣高等法院高雄分院111年度毒抗字第232號刑事裁定
    後，才又收到原審「如尚有其他抗告理由書狀補呈」之函文
    ，故抗告人並非故意延遲抗告，請撤銷原裁定云云。
二、按抗告期間，除有特別規定外，為5日，自送達裁定後起算
    ；原審法院認為抗告不合法律上之程式或法律上不應准許，
    或其抗告權已經喪失者，應以裁定駁回之。又在監獄或看守
    所之被告，於上訴期間內向監所長官提出上訴書狀者，視為
    上訴期間內之上訴，且為抗告程序所準用，同法第351條第1
    項及第419條亦有明定。
三、經查，抗告人因聲請強制戒治案件，經原審法院於民國111
    年6月2日以111年度毒聲字第467號裁定令抗告人入戒治處所
    施以強制戒治，其期間為6個月以上，至無繼續強制戒治之
    必要為止，但最長不得逾1年，該裁定正本已於同月8日送達
    至法務部○○○○○○○○附設勒戒所，由在該所之抗告人親自收受
    ，有抗告人簽名捺印之送達證書在卷可稽（原審卷第37頁）
    ；嗣抗告人不服該裁定，於111年7月20日具狀向原審提起抗
    告，有抗告狀上之法務部○○○○○○○○收受收容人訴狀章在卷可
    憑（原審卷第47頁），因原審裁定之抗告期間自送達裁定之
    翌日即111年6月9日起算5日，至111年6月13日(星期一)即已
    屆滿，抗告人遲至同年7月20日始提出抗告書狀，已逾5日之
    法定抗告期間，其抗告顯非合法，且無從補正。原裁定因而
    以抗告逾期為由，駁回其抗告，經核並無違誤。
四、至抗告人雖以前詞主張其抗告並未逾期云云。然抗告人前於
    收受原審令其入戒治處所施以強制戒治之裁定後，曾於法定
    期間內向本院提起抗告，經本院以111年度毒抗字第232號裁
    定無理由駁回抗告而確定一節，有本院上開案號之裁定書附
    卷可查；抗告意旨主張所收受之函文，係該案原審通知抗告
    人如尚有其他抗告理由書狀補呈，請逕向本院遞送之函文，
    有臺灣高雄地方法院111年7月1日函文附卷可憑(見本院111
    年度毒抗字第232號卷第3頁)，此之通知，並無延長原審上
    開裁定抗告期間之效力，故抗告人以其收受前揭函文之通知
    ，因而主張其嗣後於111年7月20日對原審裁定之再次抗告並
    未逾期，於法不僅無據，且係混淆其先後之抗告分屬不同程
    序之情形。從而，抗告意旨猶以前詞對原裁定提出抗告，其
    抗告並非適法，應予駁回。
五、據上論斷，應依刑事訴訟法第411條，裁定如主文。
中　　華　　民　　國　　111 　年　　9 　　月　　6 　　日
                  刑事第五庭    審判長法  官  簡志瑩
                                      法  官  唐照明
                                      法  官  王俊彥
以上正本證明與原本無異。
不得再抗告。
中　　華　　民　　國　　111 　年　　9 　　月　　6 　　日
                                      書記官  郭蘭蕙